【裁判字號】    99,易,79
【裁判日期】    990630
【裁判案由】    侵占
【裁判全文】
臺灣新竹地方法院刑事判決                99年度易字第79號
公  訴  人  臺灣新竹地方法院檢察署檢察官
被      告  乙○○
            戊○○
            丁○○
上列被告等因侵占案件，經檢察官提起公訴（99年度偵字第1940
號、第1982號、第2163號），被告等於本院準備程序為有罪之陳
述，爰經合議庭裁定由受命法官獨任行簡式程序審理，並判決如
下：
    主    文
乙○○犯如附表貳所示之罪，各處如附表貳所示之刑。應執行有
期徒刑貳年。扣案門號0000000000號行動電話壹支（
含ＳＩＭ卡壹張），沒收之。
戊○○犯如附表所示之罪，各處如附表所示之刑。應執行有
期徒刑拾月，如易科罰金，以新臺幣壹仟元折算壹日。扣案門號
0000000000號行動電話壹支（含ＳＩＭ卡壹張），沒
收之。
丁○○犯如附表肆所示之罪，各處如附表肆所示之刑。應執行有
期徒刑壹年陸月。緩刑參年。扣案門號0000000000號
行動電話壹支（含ＳＩＭ卡壹張），沒收之。
    事    實
一、
(一)、乙○○曾有違反麻醉藥品管理條例、侵占、違反毒品危害防
    制條例等前科紀錄，最近乙次係於民國93年間，因幫助詐欺
    取財案件，經本院於95年8 月17日以95年度訴緝字第33號判
    決判處有期徒刑3月，於同年9月18日確定，嗣於同年11月21
    日易科罰金執行完畢。戊○○前於97年間，因幫助詐欺取財
    案件，經本院於97年8月15日以97年度竹簡字第706號判決判
    處有期徒刑3月，緩刑2 年，於同年9月20日確定，現仍在緩
    刑期內。
(二)、緣乙○○自96年3 月間起至99年2月5日止，受僱於址設新竹
    科學工業園區新竹縣寶山鄉○○○路6 號合勤科技股份有限
    公司（下稱合勤公司），先擔任送貨員，97年4 月起改任合
    勤公司上址本廠收料人員，再於98年4 月起在合勤公司位於
    新竹科學工業園區○○○○路之二廠2 樓邊間呆滯物料倉，
    及同址斜對面公園地下2 樓停車場旁之報廢倉擔任倉管人員
    ，負責合勤公司各部門簽核淘汰之報廢品或尚有利用價值之
    呆滯品等物料之清點、保管工作，為從事業務之人；丁○○
    自94年起，在合勤公司維修課設於上址二廠3 樓之維修倉擔
    任技術員；戊○○則自97年9月初起至98年9月底止，在合勤
    公司維修課擔任貨車司機。丁○○、戊○○均明知乙○○負
    責監督管領合勤公司二廠呆滯物料倉、報廢倉內之物料，且
    渠3 人均知悉經合勤公司各部門簽核淘汰之報廢品，或尚有
    利用價值之呆滯品乃屬合勤公司所有，竟為牟取不法利益，
    先後為下列犯行：
１、乙○○與無業務身分之丁○○、戊○○，3 人共同基於意圖
    為自己不法所有之犯意聯絡，分別於附表壹編號一、二所示
    時間，以附表壹編號一、二所示方法，共同將乙○○所監督
    管領如附表壹編號一、二所示合勤公司報廢物料，變易持有
    為所有，予以侵占入己，再由乙○○於附表壹編號一、二所
    示地點，以附表壹編號一、二所示代價，將上開物品出售並
    交付予尚不知情之丙○○，得款朋分花用殆盡。
２、乙○○與無業務身分之丁○○共同基於意圖為自己不法所有
    之犯意聯絡，於附表壹編號三所示時間，以附表壹編號三所
    示方法，共同將乙○○所監督管領如附表壹編號三所示合勤
    公司報廢物料，變易持有為所有，予以侵占入己，再由乙○○於附表壹編號三所示地點，以附表壹編號三所示代價，將
    上開物品出售並交付予尚不知情之丙○○，得款朋分花用一
    空。
３、乙○○與無業務身分之丁○○共同基於意圖為自己不法所有
    之犯意聯絡，分別於附表壹編號四、五所示時間，以附表壹
    編號四、五所示方法，共同將乙○○所監督管領如附表壹編
    號四、五所示合勤公司報廢物料，變易持有為所有，予以侵
    占入己，再於附表壹編號四、五所示地點，以附表壹編號四
    、五所示代價，將上開物品出售並交付予當時已知情之丙○○（所涉故買贓物部分，另案經檢察官為緩起訴處分確定）
    ，得款朋分花用完畢。
４、乙○○另意圖為自己不法之所有，分別於附表壹編號六、七
    、八、九所示時間，以附表壹編號六、七、八、九所示方法
    ，將其監督管領如附表壹編號六、七、八、九所示合勤公司
    呆滯物料，變易持有為所有，予以侵占入己，再於附表壹編
    號六、七、八、九所示地點，以附表壹編號六、七、八、九
    所示代價，將上開物品出售並交付予當時已知情之丙○○（
    所涉故買贓物部分，另案經檢察官為緩起訴處分確定）。
(三)、嗣於99年2月22日下午6時30分許，合勤公司二廠倉管人員察
    覺呆滯物料倉內之IC數量短少乃報警處理，經調閱監視錄影
    畫面，發現乙○○有異常進出合勤公司二廠呆滯物料倉、報
    廢倉之行為，而循線查悉上情，並扣得丁○○所有供附表壹
    編號一、二、三、四、五所示犯行所用之門號0000000000號
    行動電話乙支（含SIM卡乙張）。
二、案經內政部警政署保安警察第二總隊第三大隊第一中隊報告
    臺灣新竹地方法院檢察署檢察官偵查起訴。
    理    由
一、本件被告乙○○、戊○○、丁○○3人所犯刑法第336條第 2
    項之業務侵占罪，係非死刑、無期徒刑、最輕本刑為3 年以
    上有期徒刑之罪，或高等法院管轄第一審之案件，被告3 人
    於本院準備程序進行中，就被訴事實為有罪之陳述，經本院
    合議庭認合於刑事訴訟法第273條之1第1 項之規定，裁定進
    行簡式審判程序，合先敘明。
二、上揭犯罪事實，業據被告乙○○、戊○○、丁○○於本院準
    備程序及簡式審判程序中坦白承認，核與證人即被害人合勤
    公司之代理人甲○○於警詢、偵訊（見99年度偵字第1940號
    卷(一)第28至29頁、卷(二)第33至36頁、第270 頁）、證人陳忠
    賢於警詢、偵訊（見99年度偵字第1940號卷(一)第31至36頁、
    第40至42頁、卷(二)第33至35頁）、證人陳錦燕於偵訊（見99
    年度偵字第1940號卷(二)第33至37頁、第40頁）、證人丙○○
    於警詢、偵訊、另案法官訊問（見99年度偵字第2261號卷(一)
    第11至21頁、第162至164頁、第168至171頁、卷(二)第35至39
    頁、第49至53頁、99年度偵字第1940號卷(二)第39至47頁、99
    年度偵字第2163號卷(二)第60至62頁）、證人范振信於警詢（
    見99年度偵字第2261號卷(二)第1至6頁）、證人王家荺於警詢
    （見99年度偵字第2261號卷(二)第55至58頁）、證人石金燕於
    警詢（見99年度偵字第2261號卷(二)第59至61頁）、證人凌敏
    傑於警詢（見99年度偵字第2261號卷(二)第75至79頁）、證人
    龔美娟於警詢（見99年度偵字第2261號卷(二)第88至91頁）、
    證人鄭筑庭於警詢（見99年度偵字第2261號卷(二)第92至95頁
    ）、證人曾奕凱於警詢（見99年度偵字第2261號卷(二)第96至
    99頁）證述情節大致相符，此外，並有合勤派遣員工出勤簽
    到表乙紙（見99年度偵字第1940號卷(一)第37頁）、倉庫公務
    車申請表乙紙（見99年度偵字第1940號卷(一)第38頁）、合勤
    科技倉庫移轉物料簽收單2 紙（見99年度偵字第1940號卷(一)
    第39、43頁）、短少物料照片暨說明共16紙（見99年度偵字
    第1940號卷(一)第51至66頁）、監視錄影畫面翻拍照片46張（
    見99年度偵字第1940號卷(一)第67至89頁）、採證照片8 張（
    見99年度偵字第1940號卷(一)第90至93頁）、華聯電網委託報
    廢物品之電子郵件資料乙份（見99年度偵字第1940號卷(二)第
    59至61頁）、合勤公司99年3月29日（99）ADP勤字第054 號
    函暨其附件乙份（見99年度偵字第1940號卷(二)第70至164 頁
    ）、報廢流程乙紙（見99年度偵字第1940號卷(二)第171 頁）
    、合勤公司各倉庫短少清單乙份（見99年度偵字第1940號卷
    (二)第175至179 頁、第185至188頁）、電子地圖3張（見99年
    度偵字第1940號卷(二)第204至206頁）、被告乙○○持用行動
    電話門號0000000000、0000000000號與證人丙○○持用行動
    電話門號0000000000、0000000000號間之雙向通聯紀錄乙份
    （見99年度偵字第1940號卷(二)第210至219頁、第229至230頁
    ）、被告乙○○持用行動電話門號0000000000、0000000000
    號與被告丁○○持用行動電話門號0000000000號間之雙向通
    聯紀錄乙份（見99年度偵字第1940號卷(二)第220至223頁、第
    231頁、第249至251頁、第253頁）、保二總隊第三大隊第一
    中隊扣押筆錄、扣押物品目錄表各乙份（見99年度偵字第21
    63號卷(一)第127至129頁）、證人丙○○所開立臺灣土地銀行
    工研院分行帳號000000000000號帳戶存摺影本乙份（見99年
    度偵字第2261號卷(一)第29至30頁）、富苙科技有限公司統一
    發票、出貨單、訂購單各乙紙（見99年度偵字第2261號卷(二)
    第65至66頁、第74頁）、新航線全省快遞存根聯乙紙（見99
    年度偵字第2261號卷(二)第70頁）、臺灣銀行匯款申請書回條
    聯乙紙（見99年度偵字第2261號卷(二)第73頁）在卷，及門號
    0000000000號行動電話乙支（含SIM 卡乙張，保管字號：99
    年度院保管字第289 號，扣押物品清單見本院卷第44頁）扣
    案可資佐證。足見被告乙○○、戊○○、丁○○3 人自白內
    容確與事實相符，可以採信。本案事證明確，被告3 人上開
    業務侵占之犯行，均堪以認定，應依法論科。
三、論罪科刑：
(一)、按刑法第336條第2項之罪，以侵占業務上所持有之物為其構
    成要件，即係因其業務上持有之身分關係而成立之罪，與僅
    因身分關係或其他特定關係而致刑有重輕之情形有別。因而
    無業務關係之人，與有業務關係者共同侵占，依同法第31條
    第1 項規定，仍應以業務上侵占之共犯論（最高法院28年上
    字第2536號判例意旨參照）。本件被告乙○○於本案犯行當
    時，為合勤公司二廠呆滯物料倉及報廢倉之倉管人員，職司
    合勤公司各部門簽核淘汰之報廢品或尚有利用價值之呆滯品
    等物料之清點、保管工作，而為從事此等業務之人，詎其竟
    將業務上所持有屬合勤公司所有如附表壹編號一至九所示物
    料，或單獨，或與不具該等身分之被告丁○○、戊○○共同
    分工實行將之侵占入己，嗣並轉售牟利，是核被告乙○○就
    附表壹編號一至九部分、被告戊○○就附表壹編號一、二部
    分、被告丁○○就附表壹編號一至五部分，所為均係犯刑法
    第336條第2項之業務侵占罪。被告乙○○、戊○○、丁○○
    3人間就附表壹編號一、二所示犯行，被告乙○○、丁○○2
    人間就附表壹編號三、四、五所示犯行，均有犯意聯絡、行
    為分擔，雖被告戊○○、丁○○並非從事前開業務之人，惟
    其等與具從事業務之人身分之被告乙○○共同實施該等侵占
    行為，依刑法第31條第1 項前段規定，仍為共同正犯，並依
    刑法第31條第1 項但書之規定，均各減輕其刑。又起訴書認
    被告3 人均係從事業務之人，惟業經公訴人當庭更正認係被
    告乙○○一人係從事業務之人（見本院99年6月2日準備程序
    筆錄），附此敘明。
(二)、被告乙○○所犯如附表壹編號一至九所示9 次業務侵占犯行
    、被告戊○○所犯如附表壹編號一至二所示2 次業務侵占犯
    行、被告丁○○所犯如附表壹編號一至五所示5 次業務侵占
    犯行，犯意各別，時地有異，行為互殊，均應予分論併罰。
(三)、被告乙○○前於93年間，因詐欺案件，經本院於95年8 月17
    日以95年度訴緝字第33號判決判處有期徒刑3月，於同年9月
    18日確定，嗣於同年11月21日易科罰金執行完畢等情，有臺
    灣高等法院被告前案紀錄表乙份附卷足參，其受有期徒刑之
    執行完畢，5年以內再故意犯本件有期徒刑以上之上開9罪，
    均為累犯，均應依刑法第47條第1項之規定加重其刑。
(四)、爰審酌被告乙○○素行不佳，前已有侵占、幫助詐欺取財等
    財產犯罪前科紀錄，猶未知悛悔，身為被害人合勤公司二廠
    呆滯物料倉、報廢倉之倉管人員，不思正道取財，竟貪圖私
    利，利用職務之便，或單獨，或與無業務身分之被告戊○○
    、丁○○共同侵占合勤公司所有之呆滯品、報廢品等物料，
    藉以轉售牟利，侵占財物數量甚鉅、價值不菲，對被害人合
    勤公司所生損害匪淺，被告乙○○侵占次數達9 次，被告丁○○參與次數為5 次，被告戊○○參與侵占犯罪之次數、情
    節暨分工程度均較被告乙○○、丁○○輕微，犯後均坦認犯
    行，且均與被害人合勤公司成立民事和解，被告乙○○、丁○○亦付出巨額賠償，此有本院公務電話紀錄表乙紙及和解
    書3 份在卷可查，暨其等犯罪手段、生活狀況、智識程度等
    一切情狀，分別量處如主文第1項、第2項、第3 項所示之刑
    ，並均定應執行之刑及就被告戊○○部分諭知易科罰金之折
    算標準。至關於被告戊○○部分，依司法院釋字第662 號解
    釋：「中華民國94年2月2日修正公布之現行刑法第41條第 2
    項，關於數罪併罰，數宣告刑均得易科罰金，而定應執行刑
    之刑逾6個月者，排除適用同條第1項得易科罰金之規定部分
    ，與憲法第23條規定有違，並與本院釋字第366 號解釋意旨
    不符，應自本解釋公布之日起失其效力」，而刑法第41條第
    8項於98年12月30日經總統公布：「第1項至第4項及第7項之
    規定，於數罪併罰之數罪，均得易科罰金或易服社會勞動者
    ，其應執行之刑逾6 月者，亦得適用之」，再依同日修正之
    刑法施行法第10條規定：「刑法修正條文及本法修正條文，
    除施行日期者外，自公布日施行」，故修正之刑法第41條第
    8 項已經於98年12月30日生效，對於數罪併罰，數宣告刑均
    得易科罰金，而定應執行之刑超過6 個月之案件，依司法院
    大法官會議釋字第366號、第662號解釋意旨、98年12月30日
    公布之刑法第41條第8 項，得易科罰金，而原來刑法第41條
    第2 項既業已失效，故毋庸為新舊法之比較，附此敘明。本
    件被告戊○○所定應執行之刑雖逾6 個月，依上開大法官會
    議解釋、法律規定，應諭知易科罰金之折算標準，是同時再
    依原宣告刑諭知易科罰金之折算標準為相同之諭知。末查被
    告丁○○未曾受有期徒刑以上刑之宣告，有臺灣高等法院被
    告前案紀錄表乙份在卷可佐，其經此次偵、審程序及刑之宣
    告，當知所警惕，無再犯之虞，本院綜核各情認上開有期徒
    刑之宣告，已足策其自新，所宣告之刑，以暫不執行為適當
    ，併依法諭知緩刑3年，以啟向上。
(五)、扣案門號0000000000號行動電話乙支（含SIM 卡乙張，保管
    字號：99年度院保管字第289 號，扣押物品清單見本院卷第
    44頁），為被告丁○○所有，供其與被告乙○○、戊○○共
    犯附表壹編號一、二所示犯行，及其與被告乙○○共犯附表
    壹編號三、四、五所示犯行所用之物，業據被告丁○○供承
    無訛（見本院卷第56頁、第73頁），爰依刑法第38條第1 項
    第2款之規定宣告沒收之。至於扣案SONY ERICSSON廠牌G502
    型號行動電話乙支、門號0000000000號行動電話乙支（含SI
    M 卡乙張），雖分別為被告乙○○、丁○○所有，然與本案
    犯行無關，此經被告乙○○、丁○○供述在卷，公訴人亦表
    示無意見（見本院卷第55至56頁、第72至73頁），又非違禁
    物，本院自無從為沒收之宣告，末此指明。
據上論斷，應依刑事訴訟法第273條之1第1 項、第299條第1項前
段，刑法第28條、第336條第2項、第31條第1項、第47條第1項、
第41條第1項前段、第8項、第51條第5款、第38條第1項第2 款、
第74條第1項第1款，刑法施行法第1條之1第1項、第2項前段，司
法院釋字第366、662號解釋，判決如主文。
本案經檢察官黃英彥到庭執行職務。
中    華    民    國    99    年    6     月    30    日
                  刑事第二庭  法  官  林惠君
以上正本證明與原本無異。
如不服本判決，應於收受本判決後10日內向本院提出上訴書狀。
上訴書狀應敘述具體理由，未敘述上訴理由者，應於上訴期間屆
滿後20日內補提理由書狀於本院（均須按他造當事人之人數附繕
本，並請勿「逕送上級法院」）。
中    華    民    國    99    年    6     月    30    日
                              書記官  蔣淑君
附錄本案論罪科刑法條：
刑法第336條
對於公務上或因公益所持有之物，犯前條第一項之罪者，處1 年
以上7年以下有期徒刑，得併科5千元以下罰金。
對於業務上所持有之物，犯前條第一項之罪者，處6月以上5年以
下有期徒刑，得併科3千元以下罰金。
前二項之未遂犯罰之。
附表壹（本案犯罪事實）：
┌──┬────┬─────┬──────┬───────────┬────────┐
│編號│犯罪行為│ 侵占時間 │侵占物品及數│(1)侵占方法            │備註            │
│    │人      │          │量          │(2)銷贓地點、對象、取得│                │
│    │        │          │            │  款項（新臺幣）暨朋分│                │
│    │        │          │            │  情形                │                │
├──┼────┼─────┼──────┼───────────┼────────┤
│ 一 │(1)乙○○│98年4 月初│IC（積體電路│(1)先由乙○○自合勤公司│左列物料嗣經范振│
│    │(2)戊○○│某日中午某│）、無帳報廢│  二廠斜對面公園地下 2│煌轉售予不知情之│
│    │(3)丁○○│時許      │之PWBA主機板│  樓停車場旁之報廢倉內│凌敏傑。        │
│    │        │          │板，共45箱  │  取出其監督管領之左列│                │
│    │        │          │            │  物料，置於地下1 樓停│                │
│    │        │          │            │  車場，繼由丁○○囑咐│                │
│    │        │          │            │  戊○○駕駛合勤公司維│                │
│    │        │          │            │  修課配屬車牌號碼9700│                │
│    │        │          │            │  -MW 號公務車前來，由│                │
│    │        │          │            │  戊○○駕駛該公務車搭│                │
│    │        │          │            │  載乙○○、丁○○，每│                │
│    │        │          │            │  趟搬運左列物料15箱至│                │
│    │        │          │            │  車內再載離合勤公司二│                │
│    │        │          │            │  廠廠區，共計3 趟，而│                │
│    │        │          │            │  共同將該等物料予以侵│                │
│    │        │          │            │  占入己。            │                │
│    │        │          │            │(2)由乙○○在新竹縣竹東│                │
│    │        │          │            │  鎮二重埔附近之「老店│                │
│    │        │          │            │  麵食館」停車場，將左│                │
│    │        │          │            │  列物料共45箱，以每公│                │
│    │        │          │            │  斤130 元之價格售予尚│                │
│    │        │          │            │  不知情之丙○○，得款│                │
│    │        │          │            │  2 萬元，乙○○、黃俊│                │
│    │        │          │            │  強各分得1萬元，2人再│                │
│    │        │          │            │  分別交付2 千元予韓昆│                │
│    │        │          │            │  達。                │                │
├──┼────┼─────┼──────┼───────────┼────────┤
│ 二 │(1)乙○○│98年4 月中│無帳報廢之PW│(1)丁○○先將合勤公司維│左列物料嗣經范振│
│    │(2)戊○○│旬某日中午│BA主機板45箱│  修課業經簽核報廢、暫│煌轉售予不知情之│
│    │(3)丁○○│某時許    │            │  置於維修倉之左列物料│凌敏傑。        │
│    │        │          │            │  移至合勤公司二廠1 樓│                │
│    │        │          │            │  碼頭，再由乙○○駕駛│                │
│    │        │          │            │  堆高機將該等其監督管│                │
│    │        │          │            │  領之物料移至合勤公司│                │
│    │        │          │            │  二廠斜對面公園地下 1│                │
│    │        │          │            │  樓停車場，繼由戊○○│                │
│    │        │          │            │  駕駛上開合勤公司維修│                │
│    │        │          │            │  課配屬車牌號碼9700-M│                │
│    │        │          │            │  W 號公務車，將部分物│                │
│    │        │          │            │  料搬入上開公務車內旋│                │
│    │        │          │            │  即載離合勤公司二廠廠│                │
│    │        │          │            │  區，前後共2 趟，林直│                │
│    │        │          │            │  毅則駕駛合勤公司所有│                │
│    │        │          │            │  不詳車號公務車搭載黃│                │
│    │        │          │            │  俊強，並將剩餘物料搬│                │
│    │        │          │            │  入車內載離合勤公司二│                │
│    │        │          │            │  廠廠區，而共同將該等│                │
│    │        │          │            │  物料予以侵占入己。  │                │
│    │        │          │            │(2)由乙○○在新竹縣竹東│                │
│    │        │          │            │  鎮二重埔附近之「老店│                │
│    │        │          │            │  麵食館」停車場，將左│                │
│    │        │          │            │  列物料共45箱，以3 萬│                │
│    │        │          │            │  元之價格售予尚不知情│                │
│    │        │          │            │  之丙○○，乙○○、黃│                │
│    │        │          │            │  俊強各分得1萬5千元，│                │
│    │        │          │            │  乙○○再交付2 千元予│                │
│    │        │          │            │  戊○○。            │                │
├──┼────┼─────┼──────┼───────────┼────────┤
│ 三 │(1)乙○○│98年5 月底│IC，約3 公斤│(1)丁○○先將合勤公司維│左列物料嗣經范振│
│    │(2)丁○○│某日某時許│            │  修課業經簽核報廢、暫│煌轉售予不知情之│
│    │        │          │            │  置於維修倉之左列物料│凌敏傑。        │
│    │        │          │            │  移至合勤公司二廠1 樓│                │
│    │        │          │            │  碼頭，再由乙○○將該│                │
│    │        │          │            │  等其監督管領之物料移│                │
│    │        │          │            │  至合勤公司二廠斜對面│                │
│    │        │          │            │  公園地下1 樓停車場，│                │
│    │        │          │            │  繼由乙○○、丁○○將│                │
│    │        │          │            │  左列物料搬入合勤公司│                │
│    │        │          │            │  所有不詳車號公務車內│                │
│    │        │          │            │  ，乙○○再駕車搭載黃│                │
│    │        │          │            │  俊強駛離合勤公司二廠│                │
│    │        │          │            │  廠區，而共同將該等物│                │
│    │        │          │            │  料予以侵占入己。    │                │
│    │        │          │            │(2)由乙○○在新竹縣竹東│                │
│    │        │          │            │  鎮二重埔附近之「老店│                │
│    │        │          │            │  麵食館」停車場，將左│                │
│    │        │          │            │  列物料以4 萬元之價格│                │
│    │        │          │            │  售予尚不知情之丙○○│                │
│    │        │          │            │  ，乙○○、丁○○各分│                │
│    │        │          │            │  得2 萬元。          │                │
├──┼────┼─────┼──────┼───────────┼────────┤
│ 四 │(1)乙○○│98年10月上│IC、PWBA主機│(1)丁○○先將合勤公司維│左列物料嗣經范振│
│    │(2)丁○○│旬某日上午│板，共7 箱（│  修課業經簽核報廢、暫│煌轉售予不知情之│
│    │        │11時40分許│其中IC約8 千│  置於維修倉之左列物料│凌敏傑。        │
│    │        │          │至9 千顆）  │  移至合勤公司二廠1 樓│                │
│    │        │          │            │  碼頭，再由乙○○將該│                │
│    │        │          │            │  等其監督管領之物料移│                │
│    │        │          │            │  至合勤公司二廠斜對面│                │
│    │        │          │            │  公園地下1 樓停車場，│                │
│    │        │          │            │  繼由乙○○、丁○○將│                │
│    │        │          │            │  左列物料中之5 箱搬入│                │
│    │        │          │            │  合勤公司所有不詳車號│                │
│    │        │          │            │  公務車內，乙○○再駕│                │
│    │        │          │            │  車搭載丁○○駛離合勤│                │
│    │        │          │            │  公司二廠廠區，餘2 箱│                │
│    │        │          │            │  物料則由乙○○聯繫買│                │
│    │        │          │            │  受人親自前往合勤公司│                │
│    │        │          │            │  二廠斜對面公園地下 1│                │
│    │        │          │            │  樓停車場監控室旁載運│                │
│    │        │          │            │  取貨，而共同將該等物│                │
│    │        │          │            │  料予以侵占入己。    │                │
│    │        │          │            │(2)先由乙○○在新竹縣竹│                │
│    │        │          │            │  東鎮二重埔附近之「老│                │
│    │        │          │            │  店麵食館」停車場，將│                │
│    │        │          │            │  左列物料中之5 箱交予│                │
│    │        │          │            │  已知情之丙○○，之後│                │
│    │        │          │            │  丙○○再前往合勤公司│                │
│    │        │          │            │  二廠斜對面公園地下 1│                │
│    │        │          │            │  樓停車場監控室旁載運│                │
│    │        │          │            │  剩餘2 箱物料，並當場│                │
│    │        │          │            │  交付16萬元予丁○○，│                │
│    │        │          │            │  乙○○、丁○○原各分│                │
│    │        │          │            │  得8 萬元，嗣因丙○○│                │
│    │        │          │            │  來電表示乙○○、黃俊│                │
│    │        │          │            │  強2 人交付物料之數量│                │
│    │        │          │            │  不足，要求退還13萬元│                │
│    │        │          │            │  ，乙○○遂將其分得之│                │
│    │        │          │            │  8 萬元退還予丙○○，│                │
│    │        │          │            │  復先後向丁○○拿取 4│                │
│    │        │          │            │  萬元、1 萬元交還范振│                │
│    │        │          │            │  煌。                │                │
├──┼────┼─────┼──────┼───────────┼────────┤
│ 五 │(1)乙○○│98年12月26│華電聯網委託│(1)丁○○先將合勤公司維│左列物料嗣經范振│
│    │(2)丁○○│或27日下午│報廢之大型路│  修課組長陳錦燕簽核報│煌以約3 萬元之價│
│    │        │某時許    │由器（料號：│  廢、暫置於維修倉之左│格轉售予不知情之│
│    │        │          │VES-1624FA-5│  列物料移至合勤公司二│凌敏傑。        │
│    │        │          │4）147臺、風│  廠1 樓碼頭，復由林直│                │
│    │        │          │扇1940顆，合│  毅將該等其監督管領之│                │
│    │        │          │計共4 棧板  │  物料移至合勤公司二廠│                │
│    │        │          │            │  斜對面公園地下2 樓報│                │
│    │        │          │            │  廢倉，再移至地下1 樓│                │
│    │        │          │            │  停車場，乙○○隨即聯│                │
│    │        │          │            │  絡買受人前來載運取貨│                │
│    │        │          │            │  ，而共同將該等物料予│                │
│    │        │          │            │  以侵占入己。        │                │
│    │        │          │            │(2)已知情之丙○○先於98│                │
│    │        │          │            │  年12月26或27日下午某│                │
│    │        │          │            │  時許，前往合勤公司二│                │
│    │        │          │            │  廠斜對面公園地下1 樓│                │
│    │        │          │            │  停車場載運左列物料中│                │
│    │        │          │            │  之3棧板，再於99年1月│                │
│    │        │          │            │  5 日某時許，前往上址│                │
│    │        │          │            │  停車場監控室旁，經由│                │
│    │        │          │            │  丁○○協助搬運剩餘之│                │
│    │        │          │            │  1 棧板物料後離去，林│                │
│    │        │          │            │  直毅、丁○○共得款 4│                │
│    │        │          │            │  萬元，2人各分得2萬元│                │
│    │        │          │            │  。                  │                │
├──┼────┼─────┼──────┼───────────┼────────┤
│ 六 │乙○○  │99年1 月19│IC共1 袋（內│(1)乙○○駕駛其姊林欣儀│                │
│    │        │日下午4 時│含3 小捲）  │  所有國瑞廠牌、TERCEL│                │
│    │        │55分許    │            │  型號、銀色、車牌號碼│                │
│    │        │          │            │  T2-6631 號自小客車進│                │
│    │        │          │            │  入合勤公司二廠，自呆│                │
│    │        │          │            │  滯物料倉內取出其監督│                │
│    │        │          │            │  管領之左列物料，嗣將│                │
│    │        │          │            │  該等物品載離合勤公司│                │
│    │        │          │            │  二廠廠區，而予以侵占│                │
│    │        │          │            │  入己。              │                │
│    │        │          │            │(2)銷贓行為詳下列編號七│                │
│    │        │          │            │  所述。              │                │
├──┼────┼─────┼──────┼───────────┼────────┤
│ 七 │乙○○  │99年1 月29│IC共2 箱（其│(1)乙○○駕駛合勤公司所│丙○○旋於99年 1│
│    │        │日上午11時│中1小箱約2千│  有車牌號碼9321-PP 號│月29日當日，將左│
│    │        │30分許    │8百顆；1大箱│  公務車進入合勤公司二│列物料中之1 大箱│
│    │        │          │共1萬6,896顆│  廠，自呆滯物料倉之OB│IC，以每顆7.5 元│
│    │        │          │，料號：11-5│  S.Resell等儲位內取出│、合計共12萬6,72│
│    │        │          │00-000000B；│  其監督管領之左列物料│0 元之代價，以快│
│    │        │          │IC編號：JS28│  ，隨即載離合勤公司二│遞方式轉售予不知│
│    │        │          │F320C3BD70）│  廠廠區，而予以侵占入│情之址設高雄市三│
│    │        │          │            │  己。                │民區○○○路 615│
│    │        │          │            │(2)99年1 月29日下午某時│之2 號11樓之富苙│
│    │        │          │            │  許，乙○○駕駛上開車│科技有限公司。  │
│    │        │          │            │  牌號碼9321-PP 號公務│                │
│    │        │          │            │  車，至新竹市○區○路│                │
│    │        │          │            │  國科會竹科消防隊附近│                │
│    │        │          │            │  之檳榔攤前，將左列物│                │
│    │        │          │            │  料中之1 小箱IC及編號│                │
│    │        │          │            │  七所示之3 小捲IC交付│                │
│    │        │          │            │  予丙○○（已知情）之│                │
│    │        │          │            │  弟范振信，充作供范振│                │
│    │        │          │            │  煌參考購買之樣品，未│                │
│    │        │          │            │  收取費用；繼於同日下│                │
│    │        │          │            │  午某時許，駕駛上開公│                │
│    │        │          │            │  務車至前址檳榔攤前，│                │
│    │        │          │            │  將左列物料中之1 大箱│                │
│    │        │          │            │  IC售予丙○○，得款 8│                │
│    │        │          │            │  萬元。              │                │
├──┼────┼─────┼──────┼───────────┼────────┤
│ 八 │乙○○  │99年2月1日│IC共4 箱（約│(1)因丙○○來電表示林直│                │
│    │        │上午9 時24│1萬3,040顆）│  毅於編號七所示時地出│                │
│    │        │分許      │            │  售之IC數量不足所收取│                │
│    │        │          │            │  8 萬元之價值，要求林│                │
│    │        │          │            │  直毅補足數量，乙○○│                │
│    │        │          │            │  遂駕駛上開合勤公司所│                │
│    │        │          │            │  有車牌號碼9321-PP 號│                │
│    │        │          │            │  號公務車進入合勤公司│                │
│    │        │          │            │  二廠，自呆滯物料倉內│                │
│    │        │          │            │  取出其監督管領之左列│                │
│    │        │          │            │  物料，並載離合勤公司│                │
│    │        │          │            │  二廠廠區，而予以侵占│                │
│    │        │          │            │  入己。              │                │
│    │        │          │            │(2)乙○○隨即前往新竹市│                │
│    │        │          │            │  工業東九路接近合勤公│                │
│    │        │          │            │  司二廠附近之停車格旁│                │
│    │        │          │            │  ，將左列物料交付予范│                │
│    │        │          │            │  振煌。              │                │
├──┼────┼─────┼──────┼───────────┼────────┤
│ 九 │乙○○  │99年2月2日│IC共1 大箱（│(1)乙○○駕駛上開其姊林│                │
│    │        │上午9 時25│約1萬至2萬顆│  欣儀所有車牌號碼T2-6│                │
│    │        │分許      │）          │  631 號自小客車進入合│                │
│    │        │          │            │  勤公司二廠，自呆滯物│                │
│    │        │          │            │  物料倉內取出其監督管│                │
│    │        │          │            │  領之左列物料，隨即載│                │
│    │        │          │            │  離合勤公司二廠廠區，│                │
│    │        │          │            │  而予以侵占入己。    │                │
│    │        │          │            │(2)乙○○旋前往新竹市工│                │
│    │        │          │            │  業東九路之停車格旁，│                │
│    │        │          │            │  將左列物料以4 萬元之│                │
│    │        │          │            │  價格售予已知情之范振│                │
│    │        │          │            │  煌。                │                │
└──┴────┴─────┴──────┴───────────┴────────┘
附表貳（被告乙○○各罪之宣告刑部分）：
┌──┬──────────────────┬───────────┐
│編號│         主文罪名及宣告刑           │       犯罪事實       │
├──┼──────────────────┼───────────┤
│ 一 │乙○○共同犯業務侵占罪，累犯，處有期│附表壹編號一          │
│    │徒刑捌月。扣案門號000000000│                      │
│    │一號行動電話壹支（含ＳＩＭ卡壹張），│                      │
│    │沒收之。                            │                      │
├──┼──────────────────┼───────────┤
│ 二 │乙○○共同犯業務侵占罪，累犯，處有期│附表壹編號二          │
│    │徒刑捌月。扣案門號000000000│                      │
│    │一號行動電話壹支（含ＳＩＭ卡壹張），│                      │
│    │沒收之。                            │                      │
├──┼──────────────────┼───────────┤
│ 三 │乙○○共同犯業務侵占罪，累犯，處有期│附表壹編號三          │
│    │徒刑捌月。扣案門號000000000│                      │
│    │一號行動電話壹支（含ＳＩＭ卡壹張），│                      │
│    │沒收之。                            │                      │
├──┼──────────────────┼───────────┤
│ 四 │乙○○共同犯業務侵占罪，累犯，處有期│附表壹編號四          │
│    │徒刑捌月。扣案門號000000000│                      │
│    │一號行動電話壹支（含ＳＩＭ卡壹張），│                      │
│    │沒收之。                            │                      │
├──┼──────────────────┼───────────┤
│ 五 │乙○○共同犯業務侵占罪，累犯，處有期│附表壹編號五          │
│    │徒刑捌月。扣案門號000000000│                      │
│    │一號行動電話壹支（含ＳＩＭ卡壹張），│                      │
│    │沒收之。                            │                      │
├──┼──────────────────┼───────────┤
│ 六 │乙○○犯業務侵占罪，累犯，處有期徒刑│附表壹編號六          │
│    │捌月。                              │                      │
├──┼──────────────────┼───────────┤
│ 七 │乙○○犯業務侵占罪，累犯，處有期徒刑│附表壹編號七          │
│    │捌月。                              │                      │
├──┼──────────────────┼───────────┤
│ 八 │乙○○犯業務侵占罪，累犯，處有期徒刑│附表壹編號八          │
│    │捌月。                              │                      │
├──┼──────────────────┼───────────┤
│ 九 │乙○○犯業務侵占罪，累犯，處有期徒刑│附表壹編號九          │
│    │捌月。                              │                      │
└──┴──────────────────┴───────────┘
附表（被告戊○○各罪之宣告刑部分）：
┌──┬──────────────────┬───────────┐
│編號│         主文罪名及宣告刑           │       犯罪事實       │
├──┼──────────────────┼───────────┤
│ 一 │戊○○共同犯業務侵占罪，處有期徒刑陸│附表壹編號一          │
│    │月，如易科罰金，以新臺幣壹仟元折算壹│                      │
│    │日。扣案門號0000000000號行│                      │
│    │動電話壹支（含ＳＩＭ卡壹張），沒收之│                      │
│    │。                                  │                      │
├──┼──────────────────┼───────────┤
│ 二 │戊○○共同犯業務侵占罪，處有期徒刑陸│附表壹編號二          │
│    │月，如易科罰金，以新臺幣壹仟元折算壹│                      │
│    │日。扣案門號0000000000號行│                      │
│    │動電話壹支（含ＳＩＭ卡壹張），沒收之│                      │
│    │。                                  │                      │
└──┴──────────────────┴───────────┘
附表肆（被告丁○○各罪之宣告刑部分）：
┌──┬──────────────────┬───────────┐
│編號│         主文罪名及宣告刑           │       犯罪事實       │
├──┼──────────────────┼───────────┤
│ 一 │丁○○共同犯業務侵占罪，處有期徒刑柒│附表壹編號一          │
│    │月。扣案門號0000000000號行│                      │
│    │動電話壹支（含ＳＩＭ卡壹張），沒收之│                      │
│    │。                                  │                      │
├──┼──────────────────┼───────────┤
│ 二 │丁○○共同犯業務侵占罪，處有期徒刑柒│附表壹編號二          │
│    │月。扣案門號0000000000號行│                      │
│    │動電話壹支（含ＳＩＭ卡壹張），沒收之│                      │
│    │。                                  │                      │
├──┼──────────────────┼───────────┤
│ 三 │丁○○共同犯業務侵占罪，處有期徒刑柒│附表壹編號三          │
│    │月。扣案門號0000000000號行│                      │
│    │動電話壹支（含ＳＩＭ卡壹張），沒收之│                      │
│    │。                                  │                      │
├──┼──────────────────┼───────────┤
│ 四 │丁○○共同犯業務侵占罪，處有期徒刑柒│附表壹編號四          │
│    │月。扣案門號0000000000號行│                      │
│    │動電話壹支（含ＳＩＭ卡壹張），沒收之│                      │
│    │。                                  │                      │
├──┼──────────────────┼───────────┤
│ 五 │丁○○共同犯業務侵占罪，處有期徒刑柒│附表壹編號五          │
│    │月。扣案門號0000000000號行│                      │
│    │動電話壹支（含ＳＩＭ卡壹張），沒收之│                      │
│    │。                                  │                      │
└──┴──────────────────┴───────────┘

司法院資訊處製作；財團法人民間司法改革基金會備份。
